【裁判字號】    95,交抗,901
【裁判日期】    951229
【裁判案由】    聲明異議
【裁判全文】
臺灣高等法院臺中分院刑事裁定         95年度交抗字第901號
    抗告人即
    受處分人  甲○○
上列抗告人因違反道路交通管理處罰條例案件，不服臺灣彰化地
方法院中華民國95年11月8日裁定（95年度交聲字第991號）提起
抗告，本院裁定如下：
      主  文
抗告駁回。
      理  由
一、按受處分人，不服道路交通管理處罰條例第8條主管機關所
    為之處罰，得於接到裁決書之翌日起20日內，向管轄之地方
    法院聲明異議；又交通法庭認聲明異議不合法律上之程式或
    其異議權已經喪失者，應以裁定駁回之，但其不合法律上之
    程式可補正者，應先定期命為補正，逾期不補正者，即予駁
    回，道路交通管理處罰條例第87條第1項、道路交通案件處
    理辦法第18條分別定有明文。
二、原裁定以原處分機關交通部公路總局臺中區監理所彰化監理
    站所為之違反道路交通管理事件裁決書，已於民國（下同）
    95年5月4日送達受處分人位於彰化縣彰化市○○街95巷21號
    住所，因不獲會晤應受送達人即受處分人，而依規定寄存於
    彰化光復路郵局之方式，送達予受處分人，有交通部公路總
    局臺中區監理所彰化監理站送達證書一紙在卷可稽。而受處
    分人於收受該裁決書後，遲至95年10月27日始具狀提出於原
    處分機關聲明異議，業已逾20日之法定期限等情，此亦有聲
    明異議狀及交通部公路總局臺中區監理所彰化監理站對違反
    道路交通管理事件不服裁決聲明異議案件移送書在卷可參。
    揆諸上揭法條之說明，認本件受處分人逾期聲明異議，其聲
    明異議於法即有未合，而予以裁定駁回受處分人之聲明異議
    ，經核於法並無違誤。
三、至受處分人抗告意旨雖指稱原裁定未詳加調查抗告人是否確
    有收受監理單位之裁決書，即寄存送達之單位有無將一份通
    知書張貼於住居明顯之處，一份轉交鄰居轉交抗告人，即認
    送達合法，難令人誠服，抗告人每日早出晚歸確無收到監理
    單位之裁決書云云。惟按送達，於應受送達人之住居所、事
    務所或營業所為之。於應受送達處所不獲會唔應受送達人時
    ，得將文書付與有辨別事理能力之同居人、受雇人或應受送
    達處所之接收郵件人員。不能依前二條規定為之者，得將文
    書寄存送達地之地方自治或警察機關，並作送達通知書兩份
    ，一份黏貼於應受送達人住居所、事務所、營業所或其就業
    處所門首，另一份交由鄰居轉交或置於該送達處所信箱或其
    他適當位置，以為送達。前項情形，由郵政機關為送達者，
    得將文書寄存於送達地之郵政機關，此為行政程序法第72條
    第1項、第73條第1項、第74條第1項、第2項所分別明定。本
    件原處分機關將上開違反道路交通管理事件裁決書，送達受
    處分人位於彰化縣彰化市○○街95巷21號之住所，因不獲會
    晤受處分人，而於95年5月4日依上開規定以寄存於彰化光復
    郵局之方式，送達予受處分人，有交通部公路總局臺中區監
    理所彰化監理站送達證書影本一紙在卷可稽（見原審卷第8
    頁），是該項送達即屬合法，縱受處分人未實際收受上開違
    反道路交通管理事件裁決書，亦視為已合法送達。受處分人
    未於20日內聲明異議，而遲至同年10月27日始具狀聲明異議
    ，顯已逾法定之聲明異議期間，是原裁定以受處分人之聲明
    異議已逾期為由，而予以裁定駁回受處分人之聲明異議，於
    法並不合。受處分人徒憑己見任意指摘原裁定不當，並無理
    由，應予駁回。
四、據上論結，應依道路交通案件處理辦法第26條、刑事訴訟法
    第412條，裁定如主文。
中    華    民    國    95    年    12    月    29    日
            刑事第十庭  審判長法  官  林  照  明
                              法  官  蔡  名  曜
                              法  官  李  平  勳
上列正本證明與原本無異。
不得再抗告。
                              書記官  王  麗  珍
中    華    民    國    95    年    12    月    29    日


司法院資訊處製作；財團法人民間司法改革基金會備份。
